# 界定票据融资问题及现金流问题

提问人：liufengwen 时间：2011-03-31 19:54:24
A、B公司为同一母公司控制下的全资子公司， 09 年A公司开给B公司银行承兑汇票 1 亿元，B公司收到票据后到银行进行贴现，假设票据到期日为 2010 年 3 月份，在合并报表中界定票据融资时，是否可以认定为集团自己开票自己贴现，全部将这 1 亿界定为票据融资，在合并现金流量表中列示时，将收到的贴现款全部放入收到的其他与筹资活动有关的现金，在 2010 年合并现金流量表中，将支付的票据款全部放入支付的其他与筹资活动有关的现金？

回答人：chenyiwei
合并现金流量表中抵销内部现金流和内部交易之后，应可以这样处理。

回答人：chenyiwei
以前已经讨论过，票据贴现相关现金流量在现金流量表上列报为经营活动还是筹资活动，取决于该被贴现票据在资产负债表上是否终止确认。你可以搜索一下相关的讨论。